臺灣臺北地方法院民事判決　　　　　　　94年度訴字第4674號
原　　　告　國泰世華商業銀行股份有限公司
法定代理人　丙○○
訴訟代理人　甲○○
被　　　告　乙○○
上列當事人間請求給付信用卡消費款事件，本院於94年10月11日
言詞辯論終結，判決如下：
    主      文
被告應給付原告新臺幣陸拾萬貳仟玖佰拾柒元，及其中新臺
幣伍拾玖萬仟伍佰陸拾捌元自民國九十四年八月二十四日起至
清償日止，按年息百分之十九點七計算之利息。
訴訟費用由被告負擔。
    事實及理由
一、按當事人得以合意定第一審管轄法院。但以關於由一定法律
    關係而生之訴訟為限。前項合意，應以文書證之，民事訴訟
    法第24條定有明文。依被告所簽具與原告之信用卡約定條款
    第26條及信用卡簡易通信貸款申請書第13條約定，因本契約
    涉訟時合意以本院為第一審管轄法院，故本院自有管轄權。
二、原告聲明：如主文所示。並陳述：
    （一）原台灣第一信託投資股份有限公司變更為匯通商業銀
          行股份有限公司。匯通商業銀行股份有限公司於民國
          91年6月3日變更為國泰商業銀行股份有限公司，又國
          泰商業銀行股份有限公司於92年6月26日經財政部核
          准與世華聯合商業銀行股份有限公司合併，國泰商業
          銀行股份有限公司為消滅銀行，世華聯合商業銀行股
          份有限公司為存續銀行，又世華聯合商業銀行股份有
          限公司於92年10月27日經經濟部核准登記正式更名為
          國泰世華商業銀行股份有限公司，原國泰商業銀行股
          份有限公司暨原世華聯合商業銀行股份有限公司之權
          利義務關係由合併後存續並更名之國泰世華商業銀行
          股份有限公司依公司法第75條規定概括承受。
    （二）被告於90年7月17日、93年8月6日與原告成立信用卡
          使用契約，領用卡號0000000000000000之VISA卡、卡
          號0000000000000000之Master卡，依約被告就使用系
          爭信用卡所生之債務，負全部給付責任。被告領用系
          爭信用卡後，即得於各特約商店記帳消費，依信用卡
          約定條款第14、15條之約定，應於當期繳款截止日前
          向原告全部清償，或以循環信用方式繳付最低應繳金
          額，逾期清償者依信用卡約定條款第15、21、22條之
          約定，除喪失期限利益外，應另行給付原告按年息19
          .7 ％計算之利息。
    （三）另被告於92年5月19日、94年1月19日分別與原告成立
          簡易通信貸款契約，向原告貸款新臺幣（下同）200,
          000元、210,000元，按年息18.5％計算之利息，約定
          分60期及36期清償，依年金法按月計付本息，併入信
          用卡帳單中與信用卡消費帳款ㄧ同繳納。依約定條款
          第1條之約定，如未依約於繳款期限前繳款或未繳足
          月付金時，原告得將未繳金額之本金部分，或經原告
          主張視為到期之本金部分，按信用卡循環利率（年息
          19.7％）計算之利息。依約定條款第4、5條之約定，
          倘為延遲繳款經原告主張暫停被告信用卡之權利時，
          除喪失期間利益，視同全部到期。
    （四）被告至94年8月23日止，帳款尚餘632,476元未按期繳
          付（含信用卡帳款金額為252,476元，簡易通信貸款
          帳款金額為380,461元），迭經催討無效。為此請求
          判決如聲明所示。
三、被告聲明：駁回原告之訴。並陳述：被告對於原告請求之金
    額等事項不予爭執，惟利息利率過高，目前尚無能力清償。
四、原告主張之事實，業據其提出與所述相符之財政部公文、股
    份有限公司變更登記表、信用卡消費帳款債權明細報表、信
    用卡申請書、信用卡簡易通信貸款申請書、信用卡約定條款
    、對帳單、歷史帳單彙總查詢結果、客戶歸戶資料明細查詢
    等為證，被告就原告請求金額並未爭執，空言辯稱利息利率
    太高、無力清償云云，委不足採，本院依上開證物，堪信原
    告主張之事實為真正。從而，原告依信用卡使用契約及消費
    借貸契約請求被告給付如主文第一項所示之本金、利息洵屬
    有據，應予准許。
五、據上論結：原告之訴為有理由，依民事訴訟法第78條，判決
    如主文。
中　　華　　民　　國　　94　　年　　10　　月　　25　　日
                  民事第三庭    法　官　鄭佾瑩
以上正本係照原本作成
如對本判決上訴，須於判決送達後20日內向本院提出上訴狀
中　　華　　民　　國　　94　　年　　10　　月　　25　　日
                                書記官　方美雲
